臺灣新竹地方法院民事裁定  
110年度簡事聲字第2號
異  議  人  張玉    
相  對  人  楊淑真  

上列當事人間確定訴訟費用額事件，異議人對於本院司法事務官
於民國110年7月18日所為110年度竹司簡聲字第8號裁定提出異議
，本院裁定如下：
    主  文
異議駁回。
    理  由
一、按當事人對於司法事務官處理事件所為之終局處分，得於處
    分送達後10日之不變期間內，以書狀向司法事務官提出異議
    。司法事務官認前項異議有理由時，應另為適當之處分；認
    異議為無理由者，應送請法院裁定之。法院認第1項之異議
    為有理由時，應為適當之裁定；認異議為無理由者，應以裁
    定駁回之，民事訴訟法第240條之4第1項前段、第2、3項定
    有明文。查本院司法事務官於民國110年7月18日所為110年
    度竹司簡聲字第8號裁定，乃於110年7月28日寄存送達異議
    人，有送達證書在卷可按，異議人於110年8月3日具狀異議
    ，嗣經司法事務官送請法院裁定，揆諸前開說明，本件異議
    之程序尚無違誤，合先敘明。
二、異議人異議意旨略以：相對人始終狡辯不承認其地板滲滴漏
    汙水，致異議人只得訴請法辦，本件訴訟完全係相對人所逼
    ，因此所有訴訟費用應由相對人負擔。一審法官要異議人代
    墊建築師鑑定費新臺幣（下同）30,000元，判決書卻對代墊
    款隻字不提，無從歸墊，還倒貼裁判費9,950元（即第一審
    裁判費2,320元、第二審裁判費6,630元及107年度竹小字第3
    76號裁判費1,000元），原裁定所載未列入之1,000元裁判費
    係最初繳給一審法院的基本裁判費等語。
三、法院未於訴訟費用之裁判確定其費用額者，第一審受訴法院
    於該裁判有執行力後，應依聲請以裁定確定之。依第1項確
    定之訴訟費用額，應於裁定送達之翌日起，加給按法定利率
    計算之利息，民事訴訟法第91條第1、3項分別定有明文。又
    確定訴訟費用額之程序，僅在審究有求償權之一造當事人所
    開列之費用項目，及其提出支付費用之計算書等證據，是否
    屬於訴訟費用之範圍，以確定應負擔訴訟費用之他造當事人
    所應賠償其訴訟費用之數額。至訴訟費用究應由何人負擔及
    以何比例負擔，悉依命負擔訴訟費用之確定裁判主文定之，
    不容於確定訴訟費用額之程序中，更為不同之酌定（最高法
    院98年度台抗字第705號裁定意旨參照）。再者，原告撤回
    其訴者，訴訟費用由原告負擔。其於第一審言詞辯論終結前
    撤回者，得於撤回後三個月內聲請退還該審級所繳裁判費三
    分之二；前項規定於當事人撤回上訴或抗告者準用之。民事
    訴訟法第83條亦定有明文。據此，上訴人撤回上訴者，上訴
　　訴訟費用即由上訴人負擔，惟上訴人亦得於撤回後三個月內
    聲請退還該審級所繳裁判費三分之二。
四、經查，本件異議人與相對人間損害賠償事件，業經本院108
    年度竹簡字第412號判決第一審訴訟費用由相對人負擔百分
    之十四，餘由異議人負擔；嗣異議人提起上訴（109年度簡
    上字第102號）後再撤回上訴而確定。異議人於第一審預納
    之訴訟費用包括第一審裁判費2,320元、新竹市建築師公會
    鑑定費30,000元，合計共32,320元之事實，已據本院調取本
    院108年度竹簡字第412號、109年度簡上字第102號損害賠償
    事件案卷核閱無訛，並有異議人提出之本院自行收納款項收
    據、財團法人新竹市建築師公會統一發票、林松茂建築師事
    務所自由職業者統一收據收執聯、李清源建築師事務所收據
    影本在卷可證，自堪以認定。揆諸前揭規定及說明，相對人
    應賠償異議人之訴訟費用額即為第一審訴訟費用百分之十四
    。至第二審訴訟費用則由上訴人即異議人負擔（另異議人亦
    聲請退還第二審裁判費三分之二，而經第二審法院核准通知
    異議人領取）。異議人異議意旨稱本件訴訟完全係相對人所
    逼，因此所有訴訟費用（即包括第一審裁判費2,320元、鑑
    定費30,000元、第二審裁判費6,630元）應由相對人負擔云
    云，即非有據。又異議人另提出之本院自行收納款項收據1,
    000元係本院107年度竹小字第376號補繳之裁判費，有異議
    人提出之本院自行收納款項收據在卷可參，自非屬本件之訴
    訟費用。是異議人異議意旨稱係最初繳給一審法院的基本裁
    判費，應列入本件確定訴訟費用額云云，顯與事實不符，亦
    非有據。
五、據此，本件相對人應賠償異議人之訴訟費用額為第一審訴訟
    費用百分之十四即4,525元（計算式：〈第一審裁判費2,320
    元＋鑑定費30,000元〉×14/100＝4,525元），原審裁定相對人
    應負擔之訴訟費用額確定為4,525元，及自該裁定送達之翌
    日起至清償日止按年息百分之5計算之利息，即核無違誤。
    至異議人異議意旨所指異議人絕對不可能撤回上訴、僅望再
    審等其餘事由核均非屬於訴訟費用範圍之問題，尚非本件確
    定訴訟費用額事件所得審究，附予敘明。
六、綜上，原審上開確定相對人應負擔賠償異議人之訴訟費用額
    裁定，經核並無違誤，異議意旨指摘原裁定不當，求予廢棄
    改判，為無理由，應予駁回。
七、據上論結，本件異議為無理由，依民事訴訟法第240條之4第
    3項後段，裁定如主文。
中　　華　　民　　國　 110　　年　　8 　　月　　23　　日
                  新竹簡易庭    法  官  汪銘欽
以上正本係照原本作成。
如不服本裁定，應於送達後10日內向本院提出抗告狀（並繳納抗
告費新臺幣1,000 元）
中　　華　　民　　國　 110　　年　　8 　　月　　23　　日
                                書記官  周育瑜